臺灣嘉義地方法院刑事判決　　　　　　　　　　　　　九十三年度訴字第三二七號
　　公　訴　人　臺灣嘉義地方法院檢察署檢察官
　　被　　　告　甲○○
右列被告因違反毒品危害防制條例案件，經檢察官提起公訴（九十三年度核退毒偵字
第五號），由本院合議庭裁定由受命法官獨任行簡式審判程序審理後，判決如左：
    主  文
甲○○連續施用第一級毒品，處有期徒刑玖月。扣案之第一級毒品海洛因壹包（淨重
零點肆公克），沒收銷燬之，前開毒品外包裝壹個（重零點貳貳公克）沒收。
    事  實
一、甲○○前於民國八十九年間因施用毒品案件，經臺灣高雄地方法院檢察署檢察官
    以八十九年度聲觀字第一三九號聲請書，聲請臺灣高雄地方法院以八十九年度毒
    聲字第一四九號裁定送觀察、勒戒後，認有繼續施用毒品之傾向，經該院以八十
    九年度毒聲字第七○三號裁定令入戒治處所施以強制戒治一年，嗣強制戒治滿三
    月後，因認無繼續戒治之必要，該院另以八十九年度毒聲字第四九五八號裁定停
    止戒治交付保護管束，於八十九年七月十八日停止戒治付保護管束出所；詎其復
    於保護管束期間內有違反保護管束應遵守事項情節重大之事由，而經臺灣高雄地
    方法院以九十年度毒聲字第四二三號裁定撤銷上開保護管束，令入戒治處所施以
    強制戒治，於九十年十二月八日執行完畢。詎仍不知悔改，明知海洛因係毒品危
    害防制條例所定之第一級毒品，不得施用、持有，竟於上開強制戒治執行完畢釋
    放後，五年內復萌生施用第一級毒品海洛因之概括犯意，自九十三年六月二十一
    日某時起至同年七月二日上午八時許止，在高雄縣林園鄉○○村○鄰○○○路一
    二九號住處及嘉義市區○道路等地，以將第一級毒品海洛因加水稀釋，再以針筒
    吸取後注射血管之方式，連續施用第一級毒品海洛因多次。嗣於九十三年七月二
    日下午六時四十五分許，經警在嘉義市西區國泰新村十八號旁當場查獲，並扣得
    其所有供其施用之第一級毒品海洛因一包（淨重○、四三公克）及前開毒品外包
    裝一個（重○、二二公克），經警對甲○○採集尿液送驗結果，嗎啡【海洛因在
    人體內代謝為嗎啡】呈陽性反應，始偵知上情。
二、案經嘉義市警察局第一分局報請臺灣嘉義地方法院檢察署檢察官偵查起訴。
    理  由
一、程序方面：按除被告所犯為死刑、無期徒刑、最輕本刑為三年以上有期徒刑之罪
    或高等法院管轄第一審案件者外，於法院行準備程序進行中，被告先就被訴事實
    為有罪之陳述時，審判長得告知被告簡式審判程序之旨，並聽取當事人、代理人
    、辯護人及輔佐人之意見後，裁定進行簡式審判程序；且受命法官行準備程序，
    與法院或審判長有同一之權限；又簡式審判程序之證據調查，不受刑事訴訟法第
    一百五十九條第一項、第一百六十一條之二、第一百六十一條之三、第一百六十
    三條之一及第一百六十四條至第一百七十條規定之限制，刑事訴訟法第二百七十
    三條之一第一項、第二百七十九條第二項前段、第二百七十三條之二分別定有明
    文。查本案被告甲○○所犯為死刑、無期徒刑、最輕本刑為三年以上有期徒刑以
    外之罪，且非高等法院管轄第一審之案件，經本院受命法官行準備程序時，被告
    就被訴事實為有罪之陳述後，復經本院合議庭裁定由受命法官獨任行簡式審判程
    序，是其證據之調查，自不受刑事訴訟法第一百五十九條第一項、第一百六十一
    條之二、第一百六十一條之三、第一百六十三條之一及第一百六十四條至第一百
    七十條規定之限制，合先敘明。
二、右揭被告甲○○對其於前揭時、地以將第一級毒品海洛因加水稀釋，再以針筒吸
    取後注射血管之方式，施用第一級毒品海洛因之事實，業據其於本院審理時自承
    不諱，足證被告於右揭時、地，確有施用第一級毒品海洛因之情無誤；且被告於
    九十三年七月二日下午六時四十五分許為警查獲後，經警對之採集尿液送嘉義市
    衛生局以「酵素免疫分析法」及「ＴＯＸＩ－ＬＡＢ法」檢驗結果，嗎啡確呈陽
    性反應（海洛因於人體會代謝成嗎啡，因此海洛因之施用者，係檢驗其尿液中之
    嗎啡反應）等情，此有嘉義市衛生局出具之檢驗涉嫌毒品及管制藥品之尿液檢體
    案件報告及嘉義市警察局第一分局查獲毒品危害防制條例案尿液送驗姓名對照表
    各一紙在卷可稽（見警卷第一五、一六頁），復有其所有供施用之第一級毒品海
    洛因一包及前開毒品外包裝一個扣案可資佐證，且上開第一級毒品一包，經送請
    法務部調查局鑑定，認送驗白粉一包含第一級第６項毒品海洛因成分，淨重為○
    、四三公克（空包裝重○、二二公克）等情，有該局九十三年八月十三日調科壹
    字第１８０００１８３４號鑑定通知書乙紙在卷足佐（見本院卷第二二頁）。又
    初次吸食煙毒者，經人體代謝作用於八小時內，約有百分之八十之量排出，二十
    四小時後，約有百分之九十排出，七十二小時後仍有微量排出，依個人體質不同
    排出時間亦有差異，尤其成癮者其於吸食後一二０小時內所採尿液，配合具公信
    力之儀器，仍可驗出等情，有憲兵司令部八十年三月二十五日八十年鑑驗字０九
    九九號函可參，可知若被告尿液中驗得海洛因陽性反應，應認其於採尿前回溯七
    十二小時內之某時有施用海洛因。準此，足認被告自白施用第一級毒品海洛因之
    犯行，核與事實相符，應堪採信。
三、又查，被告甲○○前於八十九年間因施用毒品案件，經臺灣高雄地方法院檢察署
    檢察官以八十九年度聲觀字第一三九號聲請書，聲請臺灣高雄地方法院以八十九
    年度毒聲字第一四九號裁定送觀察、勒戒後，認有繼續施用毒品之傾向，經該院
    以八十九年度毒聲字第七○三號裁定令入戒治處所施以強制戒治一年，嗣強制戒
    治滿三月後，因認無繼續戒治之必要，該院另以八十九年度毒聲字第四九五八號
    裁定停止戒治交付保護管束，於八十九年七月十八日停止戒治付保護管束出所；
    詎其復於保護管束期間內有違反保護管束應遵守事項情節重大之事由，而經臺灣
    高雄地方法院以九十年度毒聲字第四二三號裁定撤銷上開保護管束，令入戒治處
    所施以強制戒治，於九十年十二月八日執行完畢等情，有臺灣嘉義地方法院檢察
    署刑案資料查註紀錄表、臺灣高等法院被告全國前案紀錄表等在卷可參，則被告
    於強制戒治執行完畢釋放後，五年內再犯毒品危害防制條例第十條之罪，本件事
    證明確，其施用第一級毒品毒品之犯行堪以認定。
四、查海洛因為毒品危害防制條例所謂之第一級毒品，觀諸該條例第二條第二項第一
    款規定甚明，是核被告甲○○上開以將第一級毒品海洛因加水稀釋，再以針筒吸
    取後注射血管之方式，施用第一級毒品海洛因之行為，係犯毒品危害防制條例第
    十條第一項之施用第一級毒品罪。其施用第一級毒品前持有毒品之低度行為，為
    其施用毒品之高度行為所吸收，不另論罪。被告多次施用第一級毒品之犯行，時
    間緊接，方法相同，所犯係犯罪構成要件相同之罪名，顯係基於概括犯意反覆為
    之，為連續犯，依刑法第五十六條之規定，論以一罪，並加重其刑。爰審酌被告
    不思其正值盛年，堪為社會大用之際，卻長期耽溺於戕身之物，且前已有施用毒
    品之紀錄，並經觀察、勒戒及強制戒治後，竟又再度施用，顯見其意志不堅，仍
    未戒絕，益見其對於毒品之依賴性甚高，自我把持、控制之能力顯然不佳，有予
    較長期間隔離社會之必要，又施用足以導致精神障礙、性格異常，甚至造成生命
    危險之毒品，戕害一己之身體健康，惟屬自殘性犯罪，對社會危害尚小，且坦承
    犯罪之犯後態度尚稱良好等一切情狀，量處如主文所示之刑，以資懲儆。扣案之
    第一級毒品海洛因一包（淨重○、四三公克），係毒品，有上開法務部調查局鑑
    定通知書一紙附卷可證，應依毒品危害防制條例第十八條第一項前段規定，不問
    屬於犯人與否，沒收銷燬之；前開毒品外包裝一個（重○、二二公克），係被告
    所有且供本件施用第一級毒品犯行所用之物，業據其供陳在卷，應依刑法第三十
    八條第一項第二款規定併予沒收之。
據上論斷，應依刑事訴訟法第二百九十九條第一項前段、第二百七十三條之一第一項
，毒品危害防制條例第十條第一項、第十八條第一項前段、第二十三條第二項，刑法
第十一條前段、第五十六條、第三十八條第一項第二款，判決如主文。
本案經檢察官古富祺到庭執行職務。
中      華      民      國    九十四    年      二      月     十六     日
                                臺灣嘉義地方法院刑事第五庭
                                        法  官  黃  仁  勇
右正本證明與原本無異。
如不服本判決，應於判決送達後十日內向本院提出上訴狀( 應附繕本 )。
中      華      民      國    九十四    年      二      月     十六     日
                                        書記官  吳  明  蓉
附錄本判決論罪科刑法條全文：
毒品危害防制條例第十條：
施用第一級毒品者，處六月以上五年以下有期徒刑。
施用第二級毒品者，處三年以下有期徒刑。
